【裁判字號】    99,附民,241
【裁判日期】    991112
【裁判案由】    傷害
【裁判全文】
臺灣高等法院刑事附帶民事訴訟判決     99年度附民字第241號
原      告  乙○○
被      告  甲○○
上列被告因過失傷害案件（99年度上易字第2068號），原告提起
附帶民事訴訟，請求損害賠償，本院判決如下：
   主  文
被告應給付原告新臺幣壹萬元，及自民國九十九年九月二十四日
起至清償日止，按年息百分之五計算之利息。
原告其餘之訴駁回。
   事  實
甲、原告方面：
一、聲明：被告應給付原告新臺幣（下同）50萬元，及自本件起
    訴狀繕本送達被告翌日（即99年9月24日）起至清償日止，
    按年息百分之五之利息。
二、陳述：
    (一)兩造均係居住在臺北市松山區○○○路○段53巷8弄之琴韻
      園大樓內，98年10月2日上午8時45分，被告持交通錐充當
      擴音器，向住戶喊話管理員不負責任，原告當時因被告音
      量過大，下樓理論，兩人一言不合在該大樓21號住家內發
      生爭吵、拉扯，被告揮舞雙手時，不慎以指甲刮傷原告之
      手腕內側，致原告受有手腕內側抓傷之傷害。
    (二)被告之過失傷害行為，致原告心生恐懼，受有精神上之重
      大損害，爰求為命被告賠償精神上所受非財產上損害（即
      慰藉金）50萬元，及加計自本件起訴狀繕本送達被告翌日
      起至清償日止，按年息百分之五之利息按照法定利率計算
      之遲延利息。並援引刑事訴訟卷內之證據資料。
乙、被告方面：
一、聲明：駁回原告之訴。
二、陳述：否認有原告所指之侵權行為事實。被告沒有揮動雙手
    過失傷害原告，被告只是用手去阻擋原告，而係原告傷害被
    告。原告其後始提出受傷照片，無法排除該傷勢係原告離開
    現場後，因其他事故所造成，況該照片之傷痕與一般抓傷細
    長條之特徵不符。原告並未提出證據證明其精神上受有重大
    損害，空言請求50萬元賠償金，顯屬無據。
三、證據：除援引刑事訴訟卷內之證據資料外，並提出總幹事工
    作職責時間表、陳述書、診斷證明書、受傷照片、網路照片
    、收支明細表、社區公告、存證信函、處方箋等影本為證。
   理  由
一、原告主張前揭被告犯過失傷害罪之事實，其刑事訴訟部分，
    業經臺灣臺北地方法院99年度易字第1326號刑事判決判處罪
    刑，被告上訴後亦經本院99年度上易字第2068號刑事判決，
    駁回其上訴（並宣告被告緩刑2年）確定在案，依刑事訴訟
    法第500條前段規定，附帶民事訴訟之判決，應以刑事訴訟
    判決所認定之事實為據。則原告主張被告對其有前揭過失傷
    害之侵權行為事實，堪信為真實。被告否認有該事實及其所
    為抗辯，俱無足取。
二、按因過失不法侵害他人之權利者，負損害賠償責任；又不法
    侵害他人之身體者，被害人雖非財產上之損害，亦得請求賠
    償。民法第184條第1項前段、第195條第1項分別定有明文。
    本件原告據以請求，自非無據。被告徒言抗辯原告並未證明
    其損害云云，為不足取。查原告係「高商」肄業，原從事貿
    易，現已退休，經濟能力佳；被告係國民小學畢業，前經營
    攤販，現無工作，自己無財產，由子女扶養等情，各據兩造
    分別陳明，本院斟酌原告受傷之程度、所受精神上之痛苦及
    兩造身分、經濟能力、社會地位等項，認原告請求被告賠償
    50萬元，尚嫌過高，認以賠償1萬元為適當。
三、從而，原告基於侵權行為之法律關係，請求被告賠償1萬元
    ，及自本件起訴狀繕本送達被告翌日即99年9月24日起至清
    償日止，按照法定利率計算之遲延利息，予以准許，至原告
    逾此部分請求，自無從准許，應予駁回。本件經本院判決，
    因訴訟標的金額未逾150萬元，即不得上訴最高法院，本判
    決已因宣示而告確定，就所命給付自不生依職權宣告假執行
    之問題，附此敘明。
據上論結，本件原告之訴為一部有理由，一部無理由，依刑事訴
訟法第502條，判決如主文。
中    華    民    國    99    年    11    月    12    日
                  刑事第五庭  審判長法  官  李英勇
                                    法  官  崔玲琦
                                    法  官  白光華
以上正本證明與原本無異。
兩造均不得上訴。
                                    書記官  廖麗蓮
中    華    民    國    99    年    11    月    15    日

司法院資訊處製作；財團法人民間司法改革基金會備份。
